臺灣臺中地方法院刑事判決　　　　　　　　　　　　九十三年度訴字第一六○八號
　　公　訴　人　臺灣臺中地方法院檢察署檢察官
　　被　　　告　甲○○
右列被告因違反毒品危害防制條例案件，經檢察官提起公訴（九十三年度毒偵字第一
五六四號），被告於準備程序中就被訴事實為有罪之陳述，經告知簡式審判程序之旨
，並聽取公訴人、被告之意見後，由本院合議庭裁定由受命法官獨任進行簡式審判程
序，判決如左：
    主  文
甲○○連續施用第一級毒品，累犯，處有期徒刑捌月，扣案之注射針筒壹支、塑膠吸
管肆支及外包裝袋壹只，均沒收之。又施用第二級毒品，累犯，處有期徒刑伍月。應
執行有期徒刑拾壹月，扣案之注射針筒壹支、塑膠吸管肆支及外包裝袋壹只，均沒收
之。
    事  實
一、甲○○前曾因違反麻醉藥品管理條例案件，經臺灣高等法院臺南分院以八十六年
    度上易字第二一○四號撤銷原判決，改判處有期徒刑七月確定，又因違反麻醉藥
    品管理條例案件，經臺灣嘉義地方法院以八十六年度易字第二三二八號判處有期
    徒刑八月確定，而前開二罪於民國八十七年二月十一日入監接續執行，於同年十
    二月二十九日縮短刑期假釋付保護管束而出監，並於八十八年五月一日保護管束
    期滿視為執行完畢。復因施用毒品案件，經臺灣嘉義地方法院以八十八年度毒聲
    字第六六五號裁定送觀察、勒戒後（觀察勒戒期間：八十八年五月十日起至同年
    六月十七日止），認有繼續施用毒品之傾向，由臺灣嘉義地方法院以八十八年度
    毒聲字第七七三號裁定令入戒治處所施以強制戒治一年，嗣其經戒治期滿三月，
    戒治期間成績評定為合格，再由臺灣嘉義地方法院以八十八年度毒聲字第一四四
    ○號裁定停止戒治，所餘戒治期間付保護管束，嗣因其違反保護管束應遵守事項
    情節重大，由臺灣嘉義地方法院以八十九年度毒聲字第七四六號裁定撤銷停止戒
    治，令入戒治處所繼續施以強制戒治，並於九十年十月二日強制戒治執行完畢而
    出戒治所，另由臺灣嘉義地方法院檢察署檢察官以九十一年度戒毒偵字第一二八
    號不起訴處分確定。又因違反電信法等案件，經臺灣高等法院臺中分院以九十二
    年度上訴字第一五三○號分別就行使偽造私文書、脫逃罪及違反電信法部分，分
    別判處有期徒刑八月、三月及四月，並定應執行有期徒刑一年，於九十三年六月
    三日入監執行已判決確定之脫逃罪有期徒刑三月部分，並於同年七月二十五日縮
    刑期滿而出監。
二、詎其仍不知悛悔，於觀察、勒戒及強制戒治執行完畢釋放後五年內，竟基於施用
    第一級毒品海洛因之概括犯意，自九十三年一月底某日起至同年四月三十日凌晨
    一時許止，以平均一日施用一次之量，在臺中市○區○○○街八號三樓之六之住
    處內，以將少許第一級毒品海洛因置於注射針筒內，並摻水稀釋後以注射血管之
    方式，連續施用第一級毒品海洛因多次。並另竟基於施用第二級毒品安非他命之
    犯意，於九十三年四月二十九日晚間七時許，在前開之住處內，以將少許第二級
    毒品安非他命置於玻璃球吸食器上以火燒烤產生煙霧而吸其煙霧之方式施用一次
    。嗣於九十三年四月三十日晚間二十三時十分許，經警持本院所核發之搜索票前
    往前開甲○○位於臺中市○區○○○街八號三樓之六之住處執行搜索，並在該住
    處內扣得甲○○所有供施用第一級毒品海洛因所用之注射針筒一支、塑膠吸管四
    支及原供第一級毒品海洛因包裝用之外包裝袋一只等物，且經警採集甲○○尿液
    送驗後嗎啡、安非他命均呈陽性反應，始查悉上情。
三、案經臺中市警察局第三分局報請臺灣臺中地方法院檢察署檢察官偵查起訴。
    理  由
一、右開連續施用第一級毒品海洛因多次及施用第二級毒品安非他命一次之事實，業
    據被告甲○○於本院審理時坦承不諱，且被告為警所採集之尿液，經送詮昕科技
    股份有限公司檢驗結果，海洛因、安非他命均呈陽性反應，有該公司九十三年五
    月二十四日所出具之濫用藥物尿液檢驗報告一紙附卷可稽。此外復有被告所有供
    施用第一級毒品海洛因所用之注射針筒一支、塑膠吸管四支及原供第一級毒品海
    洛因包裝用之外包裝袋一只等物扣案足資佐證。則被告自白連續施用第一級毒品
    海洛因多次及施用第二級毒品安非他命一次等犯行，核與事實相符，堪予採信，
    本件事證明確，被告之犯行洵堪認定。
二、按海洛因、安非他命分係毒品危害防制條例所定之第一級毒品、第二級毒品，不
    得非法施用。是被告施用第一級毒品海洛因、第二級毒品安非他命之行為，核分
    別係犯修正後之毒品危害防制條例第十條第一項之施用第一級毒品罪、同條第二
    項之施用第二級毒品罪。查被告為供施用第一級毒品及第二級毒品而分別持有各
    該級毒品之低度行為，應分別為施用第一級毒品、第二級毒品之高度行為所吸收
    ，均不另論罪。次查被告連續施用第一級毒品海洛因多次之犯行，時間緊接，觸
    犯構成要件相同之罪，顯係基於概括犯意反覆為之，為連續犯，應依刑法第五十
    六條之規定，以一罪論，並加重其刑。又被告所犯上開施用第一級毒品罪及施用
    第二級毒品罪之間，犯意各別，罪名互異，應分論併罰之。末查被告曾因違反麻
    醉藥品管理條例案件，經臺灣高等法院臺南分院以八十六年度上易字第二一○四
    號撤銷原判決，改判處有期徒刑七月確定，又因違反麻醉藥品管理條例案件，經
    臺灣嘉義地方法院以八十六年度易字第二三二八號判處有期徒刑八月確定，而前
    開二罪於八十七年二月十一日入監接續執行，於同年十二月二十九日縮短刑期假
    釋付保護管束而出監，並於八十八年五月一日保護管束期滿視為執行完畢等情，
    有臺灣臺中地方法院檢察署刑案資料查註紀錄表及臺灣高等法院被告全國前案紀
    錄表各一份在卷可稽，其於有期徒刑執行完畢後，五年以內再犯本件有期徒刑以
    上之二罪，為累犯，分別就施用第一級毒品海洛因及施用第二級毒品安非他命部
    分，各應依刑法第四十七條之規定，分別遞加重其刑及加重其刑。爰審酌被告平
    日素行，且曾因施用毒品遭查獲經送觀察勒戒一次後，認有繼續施用毒品傾向，
    而令入戒治處所施以強制戒治，而未知警惕仍再犯本案施用第一級毒品及第二級
    毒品之罪，足見其雖經觀察、勒戒及強制戒治等治療程序，未能徹底袪除施用毒
    品之惡習，猶再次施用，致深陷毒癮而難以自拔，顯未能善體國家設置觀察、勒
    戒及強制戒治機構，協助毒品施用者戒除毒癮之良法美意，惟念及施用毒品本質
    上係戕害自身健康之行為，尚未嚴重破壞社會秩序或侵害他人權益，且被告犯罪
    後坦承犯行態度尚屬良好，及其分別施用第一級毒品海洛因及第二級毒品安非他
    命之次數等一切情狀，分別量處如主文所示之刑，並定其應執行之刑，以示懲儆
    。
三、至扣案之注射針筒一支、塑膠吸管四支及外包裝袋一只，均為被告所有，而注射
    針筒一支及塑膠吸管四支分別為注射第一級毒品海洛因及施用第一級毒品海洛因
    時擷取適當施用量所用，另前開外包裝袋一只原係包裝第一級毒品海洛因所用，
    均據被告供承在卷（見本院卷第四十頁），均爰依刑法第三十八條第一項第二款
    之規定宣告沒收，併此敘明。
據上論斷，應依刑事訴訟法第二百七十三條之一第一項、第二百九十九條第一項前段
，毒品危害防制條例第十條、第二十三條第二項，刑法第十一條前段、第五十六條、
第四十七條、第五十一條第五款、第三十八條第一項第二款，判決如主文。
本案經檢察官乙○○到庭執行職務。
中      華      民      國    九十三    年      八      月      六      日
        臺灣臺中地方法院刑事第十三庭
                                    法  官  陳  可  薇
右正本證明與原本無異。
如不服本判決，應於送達後十日內向本院提出上訴狀（須附繕本），上訴於臺灣高等
法院臺中分院。
                                    書記官
中      華      民      國    九十三    年      八      月      六      日
附錄論罪科刑法條
修正後之毒品危害防制條例第十條
施用第一級毒品者，處六月以上五年以下有期徒刑。
施用第二級毒品者，處三年以下有期徒刑。
